臺灣高等法院刑事裁定　　　　　　　　 100年度聲再字第96號
再審聲請人
即受判決人　王建棟
　　　　　　林玉惠
上列聲請人等因詐欺案件，對於本院九十九年度上訴字第三四六
八號，中華民國一百年二月十一日確定判決（原審案號：臺灣士
林地方法院九十八年度自字第一一號），聲請再審，本院裁定如
下：
    主  文
再審之聲請駁回。
    理  由
一、聲請意旨略以：
（一）以符合刑事訴訟法第四百二十條第一項第六款之發現新事
      實、新證據聲請再審部分：
      自訴人自訴狀記載：１、刑事自訴狀第一頁：「壹、自訴
      人吳彩如自訴被告王建棟詐欺罪部分」；２、刑事自訴狀
      第四頁：「貳、自訴人吳彩如自訴被告林玉惠及王建棟二
      人共犯詐欺罪部分」；３、刑事自訴狀第八頁：「參、自
      訴人邱嵐自訴被告林玉惠及王建棟共犯偽造文書及偽造
      有價證券部分」；４、自訴訴狀第十二頁：「肆、自訴人
      吳彩如自訴被告王建棟詐欺罪部分」。而自訴人九十九年
      四月十二日自訴更正狀記載：（二）１、自訴更正狀第二
      頁：「壹、被告林玉惠以自訴代理人投資保險公司為詞，
      詐取自訴人吳彩如財物部分」；２、自訴更正狀第四頁：
      「貳、自訴人吳彩如自訴被告王建棟及被告林玉惠及二人
      以代自訴人吳彩如低價購買桃園溫州街百坪樓中樓住宅為
      詞，詐取自訴人吳彩如財物部分」；３、自訴更正狀第八
      頁：「參、自訴人邱嵐自訴被告林玉惠及王建棟共犯偽
      造文書及偽造有價證據罪部分」；４、自訴人吳彩如自訴
      被告王建棟以代自訴人吳彩如裝潢桃園溫洲街樓中樓住宅
      為詞，詐取自訴人吳彩如財物部分」等語，兩相比對可知
      ，自訴人於上揭自訴狀及自訴更正狀，對於詐取購買保險
      基金之事實，自訴更正狀僅自訴被告林玉惠，並未自訴王
      建棟，顯已撤回對王建棟之自訴，乃無訴即無裁判，原判
      決仍為裁判，自屬有違。再者，原審一百年一月十二日筆
      錄第七頁所載：「辯護人問：你有無要告王建棟、林玉惠
      的意思？證人吳彩如答：我只是要把借給他們的錢拿回來
      。辯護人問：你有要告林玉惠、王建棟詐欺、偽造有價證
      券的意思？證人吳彩如：我只是要把借給他們的錢拿回來
      。告他們也是我的意思。」自訴人吳彩如業已承認是借錢
      給聲請人等，則其究有無對聲請人王建棟、林玉惠自訴之
      意思，恐非無疑。另參臺灣士林地方法院九十九年三月三
      日審判筆錄第六頁、第八頁所載：「審判長：你有無向你
      兒子說保險的事情是被告林玉惠介紹的？吳彩如：我沒有
      跟我兒子說是被告林玉惠，被告王建棟是買房子的事。」
      可知自訴人吳彩如僅稱聲請人王建棟只是買房子，自不包
      括詐取購買保險款項部分。次參原審一百年一月十二日審
      判筆錄所載：「辯護人：林玉惠、王建棟有無跟你說要拿
      你的錢去買保險？吳彩如：沒有。是他們帶我去新光、南
      山、國華借錢、借的錢林玉惠都拿去。辯護人：那為什麼
      你第一次、第二次自訴狀都說是林玉惠、王建棟代你去買
      保險、基金？吳彩如：不可能，保險我都買好了。」；「
      自訴代理人：你把保單給林玉惠看，林玉惠有無跟你說他
      可以買到更好的保單？吳彩如：沒有這樣說，他是帶我去
      保險公司借錢，然後把借的錢拿走。」可知自訴人斬釘截
      鐵自承聲請人二人不可能向其陳稱將借得的錢去買保險、
      基金，且其自身業已購得四十幾筆保險，又吳彩如復自承
      林玉惠沒有跟他說保單不好之事，林玉惠更無跟自訴人說
      可以買到更好的保單，則並無自訴狀暨更正狀所述之誆稱
      購買保險基金一事，亦無譯文所指內容，即無自訴聲請人
      王建棟、林玉惠此犯罪事實之意思表示，原判決遽以判決
      ，自於法有違無疑。此自訴人前後所提訴狀差異（詳參狀
      附差異表）為判決前已經存在，為原審法院及當事人均不
      及知，又足以使聲請人王建棟為無罪之諭知之新證據，亦
      俱為原判決漏未斟酌之處。
（二）以刑事訴訟法第四百二十一條規定原確定判決有重要證據
      漏未審酌聲請再審部分：
  １、聲請人前曾於九十九年十月二十二日刑事上訴理由續狀，
      聲請將自卷二第一八四頁至第一八六頁所示之三張支票送
      請鑑定筆跡，雖於原審審理時捨棄鑑定聲請，惟證人徐彩
      潔於九十九年十二月二十二日原審審判筆錄自承系爭支票
      為其所簽發；而參原審一百年一月十二日審判筆錄第五頁
      、第一三頁所載：「辯護人問：（請庭上提示上訴卷九六
      、九六反、九七頁，林玉惠答辯狀上證三的支票）支票背
      面簽名，是不是你簽的？證人吳彩如答：九六、九六反面
      是我簽的」；「自訴代理人答：支票影本證據能力沒有意
      見，證明力有意見，不足以證明有借貸關係」，準此，自
      訴人吳彩如自承系爭二紙支票為其所簽名，且自訴代理人
      不爭執其證據能力，則系爭業已提出之二紙支票，即有證
      據能力。再者，系爭二百多萬元借款部份當初是聲請人王
      建棟提議借兩年為期，然吳彩如主動提議可借五年期限，
      因此，系爭匯霖公司之支票之發票日原載為九十八年十一
      月二日，後方更正為一百零一年十一月二十日。蓋自訴人
      吳彩如可對王建棟為長期放款，並藉此可向王建棟借款再
      對別人放款三分利，以賺取利差。嗣因吳彩如共借款二百
      十六萬三千元整，依雙方約定利息一分，故聲請人先開立
      十二張利息票，各為一萬八千零二十六元予吳彩如，核算
      後發現吳彩如尚欠聲請人五萬元，故扣掉五萬元為二百一
      十一萬三千元之匯霖公司支票予吳彩如。吳彩如於自訴狀
      載稱跟保險公司質借拿二百五十萬七千八百九十二元，全
      部交給被告王建棟，於自訴更正狀卻載稱跟保險公司質借
      二百零五萬七千八百九十二元，全部交給林玉惠，又於一
      百年一月十二日證述有收到二百十一萬三千元，其兩狀所
      稱落差五十萬及五九萬五千一百零八元，自訴人吳彩如供
      述顯然矛盾不實。又不論以自訴狀所載之二百五十萬七千
      八百九十二元計算利息，還是以自訴更正狀所載之二百零
      五萬七千八百九十二元計算利息，皆非自訴狀暨更正狀所
      載之每年百分之十之利息，其虛偽供述可稽。況該十二張
      利息支票均已兌現，聲請人其後甚至忘了尚未再開立利息
      支票，而仍於九十七年十一月、十二月存入銀行，凡此皆
      證明聲請人與自訴人吳彩如間純為民事借貸行為，至為明
      顯。證人徐彩潔於原審九十九年十二月二十二日證述系爭
      三紙支票是潘洪明珠向其借票，吳彩如與潘洪明珠之間有
      金錢往來行為，可資證明吳彩如平時即有對外放貸或借票
      周轉等情。而實際上乃吳彩如跟潘洪明珠借票，而潘洪明
      珠拿徐彩潔的支票給吳彩如，共彩如再以之向王建棟借款
      ，故吳彩如才會在系爭支票為背書，以為擔保，至為灼然
      。此從系爭三紙支票發票日期分別為九十七年六月二十五
      日、九十七年六月二十五日、九十七年七月十七日及九十
      七年七月二十五日，在九十六年開立給付匯霖公司之支票
      與吳彩如之後，亦可證明聲請人王建棟與自訴人吳彩如間
      陸續有借貸行為無誤。另參原審一百年一月十二日審判筆
      錄所載：「辯護人問：到最後你說王建棟、林玉惠開票給
      你，你和王建棟之後還有金錢來往？證人吳彩如答：沒有
      金錢來往。」「辯護人問：簽名的這兩張支票，你跟誰拿
      的？證人吳彩如答：洪明珠給我的。叫我去幫他周轉調現
      ，我就去跟林玉惠調現。」準此，自訴人吳彩如於一百年
      一月十二日於原審先證述收到匯霖公司之二百十一萬三千
      元之支票後，沒有與被告王建棟、林玉惠有金錢往來，卻
      又於同日稍後證述自承與聲請人間有借款、調現、周轉之
      事實顯為矛盾之陳述，況辯護人於原審九十九年十二月二
      十二日審判時亦有聲請傳喚證人潘洪明珠到庭作證，原判
      決對上揭系爭三張支票及傳喚證人潘洪明珠等足使聲請人
      為無罪判決之重要證據，原判決漏未斟酌，於法顯然有違
      。
  ２、聲請人於九十九年十月二十二日之刑事上訴理由續狀業已
      檢附之自訴人邱嵐購買國外基金之證明，且自訴代理人
      於原審不爭執該邱嵐購買國外基金之證明之證據能力。
      而該邱嵐購買國外基金之證據，係因自訴人吳彩如在外
      經營借貸，與子女關係弄僵，希望林玉惠以投資基金保險
      之說詞，較能為子女接受，而請託林玉惠配合，說服子女
      是投資基金保險而不是借款，以期維繫親子關係之融洽。
      蓋自訴人吳彩如前曾指控林玉惠偷辦她房屋二胎，後經查
      明未有此事，非林玉惠所為，吳彩如假藉道歉之理由，請
      林玉惠幫忙說服子女，兩人雖曾有誤解，但林玉惠基於過
      去友好關係，而同意幫忙說服子女，因此邱家姊弟到林玉
      惠家中商談了解，吳彩如本人都不到場，而由其子女運作
      錄音之事用以誣陷聲請人，故聲請人於原審提出自訴人邱
      嵐購買國外基金之証明，足資證明吳彩如確實請託林玉
      惠向自訴人之子女即邱嵐、邱仁鴻陳述系爭借款是購買
      保險基金之事，因自訴人吳彩如稱因為邱嵐有購買國外
      基金，並提供此證據予聲請人，以此較容易說服其子女故
      ，否則，聲請人如何有此邱嵐購買國外基金之證物，原
      判決漏未斟酌此重要之證據，亦未說明捨棄之理由，而該
      證據足證明聲請人等無施行詐術之行為，可得無罪判決之
      證明至明。
  ３、原判決第九頁至第十頁固認：「自訴人吳彩如雖在本院證
      稱：『被告等並無談到保險之事』云云（本院卷二四一頁
      反）。經查：自訴人吳彩如對於有無投保或投保的內容或
      以何等名義投保等事實，於原審先稱：「我去打掃，林玉
      惠向我拿保險單，林玉惠說這個保險單不好，這是我借錢
      給她的保險錢。」等語，語意似為借貸，但經進一步質問
      ，卻又陳稱：「（林玉惠有無跟你說要投資何商品？）她
      說保險公司。（要替你買什麼？）我不知道。．．她說要
      拿去投資保險公司，再來我就不知道，我不清楚是要用我
      的名字去投資，還是用她的名字去投資。」等語（詳自卷
      一一五九頁、第一六一頁），雖然對於投保的細節部分語
      意不清或表示不知情；但關於「投資保險公司」此等重要
      核心之點則已清楚陳述。參酌前述被告林玉惠的錄音內容
      ，自應以較接近被告等行為時點的該譯文的客觀事證所表
      現的事實作為認定依據。自訴人吳彩如多年後在本院所為
      如上證言，不足以作為有利於被告等的認定。」云云，惟
      自訴人吳彩如不止如原判決第九頁所載：「被告等並無談
      到保險之事」云云，實際上參酌前揭原審一百年一月十二
      日審判筆錄第六頁、第八頁所載，聲請人之辯護人業已詰
      問：那為什麼你第一次、第二次自訴狀都說林玉惠、王建
      棟代你去買保險、基金？吳彩如：不可能，保險我都買好
      了」「自訴代理人：你把保單給林玉惠看，林玉惠有無跟
      你說他可以買到更好的保單？吳彩如：沒有造樣說，她是
      帶我去保險公司借錢，然後把借的錢拿走。」則自訴人斬
      釘截鐵之回答，聲請人二人不可能代其買保險基金、聲請
      人並無跟她說原本保單不好，可以買到更好的保單等語，
      並無猶豫或陳述不清等情，豈有原判決所認事隔多年記憶
      不清等情，原判決竟以林玉惠的錄音內容，自應以較接近
      被告等行為時點的該譯文的客觀事證所表現的事實作為認
      定依據云云，臆測聲請人犯行，恐非無疑。況系爭錄音譯
      文亦非聲請人林玉惠親口當面向自訴人吳彩如所陳述、供
      稱者，乃聲請人林玉惠、王建棟跟吳彩如借款一年多後向
      吳彩如之兒子及女所述，並無原判決指摘之該被告之行為
      時點的該譯文離客觀事實較近之問題，原判決證據取捨與
      證明力之判斷，顯然逸脫經驗、論理法則。
二、按刑事訴訟法第四百二十條第一項第六款所謂發見確實之新
    證據，係指該證據於事實審法院判決前已經存在，為法院、
    當事人所不知，不及調查斟酌，至其後始行發見，且就證據
    本身形式上觀察，固不以絕對不須經過調查程序為條件，但
    必須顯然可認為足以動搖原有罪確定判決，而為受判決人無
    罪、免訴、免刑或輕於原判決所認罪名之判決者為限。故受
    理聲請再審之最後事實審法院，應就聲請再審理由之所謂「
    新證據」，是否具備事實審判決前已經存在，為法院、當事
    人所不知，事後方行發見之「嶄新性」（或稱「新規性」）
    ，及顯然足以動搖原有罪確定判決，應另為無罪、免訴、免
    刑或輕於原判決罪名之「顯然性」（或稱「確實性」）二要
    件，加以審查，為判斷應否准予開始再審之準據，二者不可
    或缺，否則即不能據為再審之原因。而所謂「確實」之新證
    據，係指其證據之本身在客觀上可認為真實，毋須經過調查
    ，即足以動搖原判決，使受刑人得受有利之裁判者而言，若
    在客觀上就其之真實性如何，尚欠明瞭，非經相當之調查，
    不能辨其真偽，即與確實新證據之「確實」涵義不符，自難
    採為聲請再審之理由（詳最高法院八十五年度台抗字第三四
    一號、第四二四號、八十六年度台抗字第四七七號、九十三
    年度台抗字第九八號裁判要旨參照）。次按不得上訴於第三
    審法院之案件，其經第二審確定之有罪判決，如就足生影響
    於判決之重要證據漏未審酌者，固得為受判決人之利益聲請
    再審，刑事訴訟法第四百二十一條定有明文。惟所謂「足生
    影響於判決之重要證據漏未審酌」，係指該證據業經提出但
    法院未予調查或經聲請調查而未予調查，致該確定判決漏未
    審酌，且該證據如經審酌採取，顯足生影響該判決之結果，
    並應為受判決人有利之判決始足當之，如不足以推翻原確定
    判決所認定罪名之證據，即非足生影響於原判決之重要證據
    。又當事人所提出之證據，不足以影響判決結果，或經第二
    審法院依調查結果，本於論理法則、經驗法則，捨棄而不予
    採取者，即難據以開始再審之程序。次按證據之取捨，法院
    有自由判斷之職權，倘被害人、證人、或被告之陳述有部分
    前後不一致，或相互間有所歧異時，究竟何者為可採，何者
    為不足採，法院原得本其自由心證予以斟酌取捨。原審採用
    不利於被告之供述為判決之基礎，而捨棄不採彼等所為有利
    於被告之供述，若無違經驗法則或論理法則，雖原判決未敘
    明捨棄不採彼等所為有利於被告供述之理由，亦顯然於判決
    之結果無影響，自不容任意指為違法（詳最高法院七十八年
    度台上字第一０四號判決意旨參照），合先敘明。
三、經查：
（一）就聲請人以自訴人曾於九十九年四月十二日出具刑事自訴
      更正狀表示對於詐取購買保險基金之事實，自訴更正狀僅
      自訴被告林玉惠，並未自訴王建棟，顯已撤回對王建棟之
      自訴，乃無訴即無裁判，原判決仍為裁判，自屬有違，故
      以符合刑事訴訟法第四百二十條第一項第六款之發現新事
      實、新證據聲請再審部分：
      經查自訴人吳彩如、邱嵐於本案九十八年一月十三日所
      提出自訴之內容即係自訴「被告王建棟、林玉惠二人共同
      於民國九十六年九月間，推由被告林玉惠向自訴人吳彩如
      誆稱被告王建棟認識某保險公司總經理，該保險公司有高
      配  息投資型保單商品，連結獲利極高的五年期基金商品
      ，參與的保戶除五年內享有壽險保障外，五年期滿可領回
      全部保險費，五年期間保證每年有百分之十基金紅利，按
      月給付，可經由渠等向該保險公司購買該投資型保險商品
      ，致自訴人吳彩如陷於錯誤，而以保單質押借款或解約方
      式，共籌措新臺幣二百零五萬七千八百九十二元交予被告
      林玉惠，被告林玉惠則將被告王建棟以匯霖公司名義簽發
      ，面額二百十一萬三千元、發票日一百零一年十一月二十
      日的支票一張交予自訴人吳彩如，作為保險期滿保險費全
      部退還之憑據，被告林玉惠則將所取得的款項交予被告王
      建棟。嗣因被告王建棟及被告林玉惠始終未能提出所稱的
      投資型保險商品保單，自訴人吳彩如始知受騙。」等情，
      此有自訴人九十八年一月十三日刑事自訴狀一份在卷可稽
      （詳審自字第二號卷第一頁至第七頁），雖自訴人吳彩如
      、邱嵐另於九十九年四月十二日出具刑事自訴更正狀，
      而於第二頁記載「被告林玉惠以代自訴人『投資保險公司
      』為詞，詐取自訴人吳彩如財物部分，被告林玉惠之犯罪
      事實、證據並所犯法條等，惟上開刑事自訴更正狀之內容
      則係記載：被告林玉惠與共同被告王建棟如何進行本案前
      述自訴狀內容之以投資型保險商品進行詐騙，此亦有前述
      刑事自訴更正狀在卷可佐（詳自字第一一號卷二第十二頁
      背面至第十三頁），另第一審審理時，於九十九年四月十
      五日審判期日，自訴代理人復當庭於審理時表示更正自訴
      要旨如九十九年四月十二日自訴狀所載，且就犯罪事實一
      部分認被告王建棟與被告林玉惠係共犯等語（詳自字第一
      一號卷二第八五頁），當日審判長復於上開刑事自訴更正
      狀註記：九十九年四月十五日更正自訴犯罪行為人為被告
      林玉惠及被告王建棟等情（詳自字第一一號卷二第十二頁
      背面），足證聲請人以：自訴更正狀僅自訴被告林玉惠，
      並未自訴王建棟，顯已撤回對王建棟之自訴，乃無訴即無
      裁判云云，顯非事實，況依刑事訴訟法第四百二十條第
      一項第六款所謂發見確實之新證據，係指該證據於事實審
      法院判決前已經存在，為法院、當事人所不知，不及調查
      斟酌，至其後始行發見，上開九十九年四月十二日刑事自
      訴更正狀為自訴人所提出，雖於刑事自訴更正狀漏載被告
      王建棟，惟第一審法院已於九十九年四月十五日審理時由
      自訴代理人當庭更正，法院復於上述刑事自訴更正狀加以
      註記，自難謂上開刑事自訴更正狀為法院或當事人之自訴
      人、被告王建棟及林玉惠所不知，是聲請人以前述為由提
      出再審，自無理由。
（二）就確定判決有刑事訴訟法第四百二十一條規定重要證據漏
      未審酌聲請再審部分：
  １、就原判決未就自字第一一號卷二第一八四頁至第一八六頁
      所示之三張支票送請鑑定筆跡，及未依辯護人之聲請傳喚
      證人潘洪明珠部分：
      就上述三張支票，聲請人等亦自承於原判決前述案件審理
      時已捨棄進行筆跡鑑定，自難認原判決未將上開支票進行
      筆跡鑑定有何不妥，況聲請人等主張上開三張支票係被告
      王建棟與自訴人吳彩如有資金往來而提出上開三張支票以
      為佐證，本院亦依聲請人等之聲請傳喚證人徐彩潔於到庭
      結證稱：「自卷二第一八四頁至第一八六頁所示三張支票
      是我因潘洪明珠向我借票調錢所開立，不知道後來有流到
      被告林建棟和林玉惠那邊，不清楚潘洪明珠與吳彩如間有
      無借貸或其他資金往來，吳彩如沒有跟我借過錢，我跟她
      不熟，不可能，我只跟潘洪明珠比較熟。」等語（詳上訴
      字第三四六八號卷第一九四頁背面至第一九五頁），則被
      告王建棟辯稱自訴人吳彩如時有從事放款週轉的事實，並
      未獲得證實；況且，縱使自訴人吳彩如確有貸予他人款項
      之事實，也與本案被告王建棟、林玉惠二人向自訴人吳彩
      如詐稱有高獲利的投資型保單可投保之犯行無關，此據原
      判決於判決書中載之甚詳（詳原判決第九頁），自難認原
      判決就上述三張支票漏未審酌，另如前述，縱使自訴人吳
      彩如確有貸予他人款項之事實，亦與本案被告王建棟、林
      玉惠二人向自訴人吳彩如詐稱有高獲利的投資型保單可投
      保之犯行無關，聲請人等請求再予傳喚證人潘洪明珠以查
      明自訴人吳彩如有貸予他人款項之事實，自無必要，尚難
      認上開證據係足以推翻原確定判決所認定罪名之證據，自
      非屬刑事訴訟法第四百二十一條所謂之「足生影響於判決
      之重要證據漏未審酌」。
  ２、就原判決未就自訴人邱嵐購買國外基金之證明審酌部分
      ：
      查被告王建棟、林玉惠共同向自訴人吳彩如佯稱購買投資
      型保險商品，而向自訴人吳彩如詐得所謂購買保險的款項
      二百零五萬七千八百九十二元的事實，已經證人即自訴人
      吳彩如明確證述（詳自字第一一號卷一第一五九頁至第一
      六一頁），核與自訴人提出被告林玉惠與自訴人吳彩如之
      子女邱嵐、邱仁鴻於九十七年九月二十一日間，自訴人
      吳彩如交付購買「投資型保險商品」款項後的對話錄音光
      碟內容相符（詳自字第一一號卷一第一二六頁至第一二七
      頁之曲目二錄音譯文第一頁至第二頁），並有自訴人吳彩
      如及其子女名義的國華人壽保單借款借據、南山人壽保單
      借款明細表、保險解約金匯款明細單、保單借款查詢表及
      發票人匯霖公司、面額二百十一萬三千元、支票號碼ＵＣ
      0000000號、發票日一百零一年十一月二十日之支
      票一張及面額均為一萬八千零二十六元之支票十一張、匯
      霖公司華南銀行存款往來明細表暨對帳單可憑（詳自字第
      一一號卷一第六四頁至第七十頁、自字第一一號卷二第十
      八頁至第二四頁），參酌被告林玉惠雖辯稱因受自訴人吳
      彩如之託幫忙說服子女，始於對話錄音光碟中故意為如上
      陳述。惟查被告林玉惠對於前述錄音譯文，確實係被告林
      玉惠談話的內容，並不否認，直到原審九十九年四月十五
      日審理，才提出「是配合吳彩如要騙其子女」的辯詞（詳
      自字第一一號卷二第九四頁）。如此攸關被告林玉惠犯罪
      是否成立的重點，之前竟僅爭執錄音光碟譯文的證據能力
      而未具體辯解，故被告林玉惠所辯係因自訴人吳彩如在外
      經營借貸，與子女關係弄僵，希望林玉惠以投資基金保險
      之說詞，較能為子女接受，而請託林玉惠配合，說服子女
      是投資基金保險而不是借款，以期維繫親子關係之融洽云
      云，自不足採信，而前述聲請人等所提出之「自訴人邱
      嵐購買國外基金」之部分，無非用以證明上開被告林玉惠
      所辯：係受自訴人吳彩如之託幫忙說服子女云云，惟此部
      分已據原判決於判決書中詳載不予採信之理由（詳原判決
      七頁），況聲請人等所稱於九十九年十月二十二日所具之
      刑事上訴理由續狀所附購買國外基金之資料（詳上訴字第
      三四六八號卷第一０一頁），僅表示陳報，並未聲請調查
      ，況上開購買國外基金之資料亦不足以反證被告林玉惠所
      辯係因受自訴人吳彩如之託幫忙說服子女，始於對話錄音
      光碟中故意為如上陳述，尚難認上開證據係足以推翻原確
      定判決所認定罪名之證據，自非屬刑事訴訟法第四百二十
      一條所謂之「足生影響於判決之重要證據漏未審酌」。
  ３、就原判決已經審酌之自訴人吳彩如陳述，再予爭執部分：
      聲請意旨此部分所指摘原確定判決不當及聲請部分，均業
      經原確定判決於理由欄詳予論述其證據之取捨認定、不採
      之理由、並酌被告林玉惠之錄音內容參互判斷，敘明得心
      證之理由及適用之法律（原確定判決第九頁至第十頁），
      核無任何憑空推論之情事，所為論斷亦與經驗法則、論理
      法則無違。法院依憑論理法則及經驗法則，本其自由心證
      對證據予以取捨及判斷所為之結果，本屬其職權之適法行
      使，要非漏未審酌，自難徒憑己見，任意主張對證據有相
      異之評價，指摘原確定判決不當為由而聲請再審，是其所
      提上揭證據顯不足以推翻原確定判決所認定罪刑之證據，
      亦非屬重要證據，揆諸上揭敘明，自非重要證據漏未審酌
      ，核與刑事訴訟法第四百二十一條規定之要件有所未合，
      聲請人指摘原確定判決之不當，顯無理由。
四、綜上所述，聲請意旨洵不符合刑事訴訟法第四百二十條第一
    項第六款、第四百二十一條之規定，本件再審之聲請為無理
    由，應予駁回。
據上論斷，應依刑事訴訟法第四百三十四條第一項，裁定如主文
。
中    華    民    國   100    年    3     月    14    日
                  刑事第十八庭審判長法  官  吳鴻章
                                    法  官  林銓正
                                    法  官  曾淑華
以上正本證明與原本無異。
本件不得抗告。
                                    書記官  戴伯勳
中    華    民    國   100    年    3     月    14    日